臺中高等行政法院判決　　　　　　　　　　　　　　　九十二年度訴字第七七○號
　　　　　　　　　　　　　　　.
　　原　　　告　勝義紡織廠股份有限公司
　　代　表　人　甲○○○
　　訴訟代理人　戊○○會計師
　　　　　　　　丁○○會計師
　　被　　　告　財政部臺灣省中區國稅局
　　代　表　人　乙○○
　　訴訟代理人　己○○
右當事人間因營利事業所得稅事件，原告不服財政部中華民國九十二年七月二日台財
訴字第○九二○○三四四五二號訴願決定（案號：第號00000000號），提起
行政訴訟。本院判決如左︰
　　主  文
原告之訴駁回。
訴訟費用由原告負擔。
　　事  實
壹、事實概要：
    緣原告八十七年度營利事業所得稅結算申報，原列報全年所得額為新台幣（以下
    同）一、○八三、一三六元，經被告初查按帳證查核核定其全年所得額為四、
    七一六、二五八元，發單補徵稅額九○八、二八○元。原告不服，就製造費用∣
    加工部分，申請復查，未獲變更，向財政部提起訴願，亦遭駁回，遂提起本件行
    政訴訟。
貳、兩造之陳述及爭點：
一、原告部分：
  (一)聲明：訴願決定、復查決定及原處分均撤銷。
  (二)陳述：
    1.按營利事業列報「費用或損失」之現行法令有關規定為所得稅法第二十四條第
      一項：「營利事業所得稅之計算，以其本年度收入總額減除各項成本費用、損
      失及稅捐後之純益額為所得稅額。」
    2.查所謂「產製成本」之定義：係製造業將原料經投入生產後產製成另一種成品
      所需投入之原料、人工及製造費用，其產製後供銷售之成品與原料已不同；所
      謂「進銷成本」之定義：係外購商品之購入成本或加工成本，其供銷貨之商品
      即原購入之商品，其提供加工係將產品分類包裝成不同規格，其產品本質不變
      。原告委外加工計有染整、代撚、代織、代捲支整理及包裝等各式形態，均取
      有加工廠商之發票，有關加工廠商所開立之發票品項「代織工繳」，其係屬統
      開之名詞，其實際加工內容包含如下：
      (1)原告提供紗請加工廠商代織成布：此時提供加工之原料為紗，加工後成品為
        布，原告公司將其帳列「產製成本」。
      (2)原告提供進口之布疋委請加工廠商代為捲支成客戶所定之規格碼數：此時提
        供加工之原料為布，加工完成後之成品亦為布，原告公司帳列「進銷成本」
        。
      (3)綜上之加工模式而言，加工發票品項所指之「代織工繳」係包含由紗織成布
        之代織工資（屬自行產製部分，帳列「產銷成本」）及進口成品之捲支工資
        等（屬商品買賣，非屬自行產製部分，帳列「進銷成本」。）
      (4)原告進口及產製多種布疋，其布疋來源可能係原告公司本期產製或進口買入
        產生者，由其商品進銷存表暨產銷成本表內顯示，其合計總數量遠大於委外
        加工取具發票之碼數，故實不能僅以其自行產製部分之布疋數量作為判斷其
        合理性的唯一依據。
    3.本件主要爭訟要點，在於被告機關主觀認定發票品項所謂之「代織工繳」，係
      僅為「提供原紗代織成布」之加工模式，而以委外加工數量九五八、五五九碼
      已大於自行產製之數量八、四二八碼為由，認定超過本期產製之九五○、一三
      一碼，其加工費應與業務無關，據以剔除加工費用計三、四八四、二一三元。
      事實上，原告委外之加工廠商，主要為「織布廠」及「染整廠」等，其中織布
      廠包括冠軍、順裕、源璋、東勤‧‧‧等八家，其所有之機具及設備等多屬相
      同，可為原告提供織布流程中一切必要之生產及加工服務，故原告委託各「織
      布廠」之加工項目，除「提供原紗代織成布」外，尚包括「提供進口成品布疋
      進行捲支」等後續加工服務；本年度原告自行產製並提供原紗委託「織布廠」
      代織成布之數量雖僅為八、四二八碼，惟期初及全年度進口成品布疋之數量合
      計達九、九五二、一五七碼，其中部分品項因品質及規格不符客戶所需而委託
      「織布廠」進行捲支等後續加工服務者計九五八、五五九碼，仍遠小於進口布
      疋之數量，且二者之來源及加工項目等皆屬不同，惟不論其提供之加工項目為
      何，只要係由「織布廠」提供之加工服務，其一律以「代織工繳」為品項開立
      發票請款，而非被告所稱，所謂之「代織工繳」，應單指「提供原紗代織成布
      」一項，被告以此為由據以剔除相關之加工費用實屬無理由，並有違交易之事
      實。
    4.另「染整廠」係包括寶基、清水及錦富春等，其所有之設備及加工之項目等與
      「織布廠」自屬不同，主要係由原告提供成品布疋進行「染整」等加工服務，
      並以「布工資」為品項開立發票請款，本年度委外染整之數量合計為七五七、
      九九九碼。
    5.被告於庭訊時指稱，原告進口之成品布疋既委外捲支、又委外染整，有重複列
      支加工費用之嫌云云，惟查，事實上原告全年度持有之進口布疋總額為九、九
      五二、一五七碼，為因應不同客戶及情況所需之加工項目亦多所不同，並非所
      有成品皆需經由相同之加工程序，故本年度所有持有之成品中，計有九五八、
      五五九碼需委託「織布廠」進行「捲支」等後續加工服務，另有七五七、九九
      九碼需委託「染整廠」進行「染整」等加工服務，其加工之標的及委託之廠商
      皆屬不同，並無重複列支加工費之情形，另全年度委外「捲支」及「染整」之
      合計數量僅為一、七一六、五五八碼，仍遠小於全年度持有之進口布疋數量，
      故其加工費用之列支應屬合理。
    6.按營利事業所得稅查核準則第六十一條規定，「直接人工製造費用，適用本準
      則費用類之查核標準」，次查營利事業所得稅查核準則「第五章費用類之查核
      」，其中並無關於「加工費用」之具體規範，故應比照適用營利事業所得稅查
      核準則第一百零三條第三項關於「其他費用或損失」之規定，即以「統一發票
      」或「普通收據」為原始交易憑證，此亦為原告自始至終所具備者；另原告為
      證明交易之事實，亦於調查過程中充分盡協力之義務，提供簽收單、出貨單及
      商品進銷存表等足茲證明交易事實之相關文件及資料，此外，被告於庭訊過程
      中亦承諾，原告若可舉證進口布疋確有加工之必要，即可據以認定此部分之加
      工費用，原告乃依被告之要求，提示進口報單，以證明確有進貨之事實，並協
      請各加工廠商出具承諾書，證明部分退口布疋確有加工之需要，亦有能力及足
      夠設備可以進行原告委託之加工事項，且有為原告提供「捲支」等相關加工服
      務，其加工事項並非僅為將紗紡織成布一項，尚包含將原告提供之進口布疋捲
      支整理之代工過程，而發票明細彙總開立為「代織工繳」，惟被告卻仍以各種
      有違交易實質之臆測理由而予否決，實有違租稅法定主義之原則及行政行為之
      比例原則。
    7.另被告答辯所稱，原告公司提供之委外加工合約書及出貨日期多集中於八十七
      年一至四月，而進口布疋之進口多集中於八十七年四月至十月，進而質疑加工
      事實乙節，查商品有所謂「進、銷、存」，亦即並非所有進貨項目皆可於同一
      期間如數銷售，若無法如數銷售，即會有「存貨」存在，原告八十七年初進口
      布疋之商品存貨計有一、七七三、九八五碼，已大於提供捲支之加工數量九五
      八、五五九碼，故縱本年度商品之進口主要集中於四月以後，仍無法否定一至
      三月可以期初存貨進行加工之事實，且八十七度四月以後，亦陸續有委外加工
      之事實，故尚無被告所稱之不合理情事。
    8.綜上所述，原告八十七年度委外加工取有發票憑證計五、七二四、七一三元，
      且與加工廠商書有加工合約，亦取有加工廠商簽收之收據，茲可證明確有加工
      之事實，卻因被告機關之承辦人員不瞭解產業實務，而逕以各種臆測及主觀推
      論方式直接否決交易事實之存在，不僅有違行政機關依法行政之原則，亦有逾
      越行政程序法第十一條所規範之行政裁量權界限之虞，對於納稅義務人之權益
      不僅有重大不利之影響，亦不符合公平正義之原則，被告機關對於各項課稅事
      實之爭議，應依據法令之相關規定據以辦理，明確告知當事人所違反之法令及
      依據之事實，而非在法令規範範圍外，一再以臆測性之推論方式否決相關事實
      而損及當事人之權益，原處分及復查決定顯不適法，請撤銷訴願決定、復查決
      定暨原處分，以昭公允。
二、被告部分：
　(一)聲明：原告之訴駁回。
　(二)陳述：
　　1.按「營利事業所得之計算，以其本年度收入總額減除各項成本費用、損失及稅
      捐後之純益額為所得額。」、「稽徵機關進行調查或復查時，納稅義務人應提
      示有關各種證明所得額之帳簿、文據；其未提示者，稽徵機關得依查得之資料
      或同業利潤標準，核定其所得額。」為所得稅法第二十四條第一項及第八十三
      條第一項所明定。次按「直接人工製造費用，適用本準則費用類之查核標準。
      」「經營本業及附屬業務以外之費用及損失，不得列為費用或損失。」為營利
      事業所得稅查核準則第六十一條及六十二條所規定。
    2.原告係產銷各式布及紗為主要營業項目，八十七年度營利事業所得稅申報，原
      列報製造費用∣加工費五、七二四、七一三元，初查其中三、四五七、七八三
      元係委託順裕紡織實業有限公司等營利事業代織布品九五八、五五九碼之工資
      ，惟原告本年度僅生產布品八、四二八碼，其餘九五○、一三一碼之加工費用
      顯與業務無關，乃依加權平均單位代織工資每碼三‧六一元，剔除加工費用三
      、四二九、九七三元，核定加工費用二、二九四、七四○元。原告復查主張本
      年度委外代撚及代織之原料為紗，領用紗九○○、九五三‧二七磅，遠大於委
      外加工之數量三六○、一一八磅，又其雖僅生產布品八、四二八碼，但成品進
      貨布品亦委外染整，該部分進貨八、一七八、一七二‧九碼，遠大於委外加工
      染整之七五七、九九八‧七碼，實無虛報加工費之情事，再者八十六年度申報
      加工費用占營業成本百分之一五‧九八，本年度申報加工費用僅占營業成本百
      分之一三‧七七，兩年差異變動不大云云。經被告機關復查決定原告列報委外
      加工費用有絲撚成紗（以紗商品出售），支出憑證記載「代撚工資」，另紗織
      成布支出憑證記載「代織工繳」，又買進布商品委外染整後出售，染整加工支
      出憑證記載「布工資」，各階段加工委託之廠商不同，擁有之設備亦不相同，
      應不致有「代撚」或「染整」工資而代工廠商開立統一發票誤記為「代織」之
      情事，故計算原告本年度之委外加工數量，自以其銷售商品及生產產品有無委
      外加工之需要及其應委外數量為度，其銷售之布品，除其中八、四二八碼係自
      行生產外，其餘均係外購成品布，購進布品如有加工必要亦屬染整部分，故生
      產之布品，即使全部委外代織，亦僅需委外代工八、四二八碼，惟原告帳載委
      外代織布之工繳達九五八、五五九碼，超過部分九五○、一三一碼之加工費用
      顯與業務無關，不能以其委外代撚紗數量低於領用紗之數量，或銷售布量大於
      委外染整布品之數量，而要求增列代織布之加工費用，且經被告機關三次函請
      原告提示各階段加工費支出之委外加工合約、驗收數量及支付價款證明供核，
      有掛號郵件收件回執可稽，惟迄未提示，原告亦未主張有委外代撚或染整之加
      工費未列報或未取得憑證，是依其全年度委外代織工繳加權平均單位代織工資
      每碼三‧六一元，剔除加工費三、四二九、九七三元，核定加工費二、二九四
      、七四○元，並無不合，原告主張應無足採，復查後維持原核定，並無違誤，
      訴願決定亦持與被告機關相同論見，駁回其訴願。
    3.訴訟意旨略謂：原告訴稱其委外加工計有染整、代撚、代織、代捲支整理及包
      裝等各式型態，加工廠商發票品項所指之「代織工繳」係屬統開名稱，包含由
      紗織成布之代織工資及進口成品之捲支工資等，又稱其布疋來源可能係本年度
      自行產製或進口買入產生者，合計總數量遠大於委外加工取具發票之碼數，實
      不能僅以自行產製部分之布疋數量作為判斷其合理性之唯一依據；並主張本年
      度委外加工取有發票憑證計五、七二四、七一三元且與加工廠商書有加工合約
      亦取有加工廠商簽收之收據，可證明確有加工之事實云云。
    4.原告於被告機關初查時並未提示各階段加工支出之委外加工合約、驗收數量紀
      錄及支付價款證明供核，嗣於提起行政訴訟時所檢附之統一發票品名有代織工
      繳、布工資及代撚工資，計十二家加工廠商，惟查其所附委外加工合約僅順裕
      紡織實業有限公司等七家，加工名稱亦僅有布染整、代織兩項，且合約書內容
      並無加工布或紗之品名及規格，亦無加工單價，無法計算其加工費用，亦無法
      與其製成品產銷明細表及商品進銷存表勾稽，加工廠商簽收之收據僅順裕紡織
      實業有限公司等六家，實無法證明確有加工之事實，原告猶執前詞，仍未提供
      各階段加工支出之委外加工合約、驗收數量及支付價款證明供核，以證明系爭
      加工費確係營業所必需，應不足採，被告機關依首揭規定，核定加工費用二、
      二九四、七四○元，並無不合。
    5.原告主張其本年度進口胚布瑕疵委託順裕紡織實業有限公司等八家公司捲支整
      理加工，惟查：
      (1)依原告所提織布流程說明、各加工廠商出具承諾書及進口布疋之進口報單等
        資料，其中各批進口布其進口日期為八十七年四月七日起至同年十月八日止
        ，惟查順裕紡織實業有限公司等八家之委託加工合約書訂約日期集中於八十
        七年上半年（一至四月），顯不合理，原告縱有委外加工需要，其加工合約
        日期、交貨時間及出貨日期等作業應於各該批進口日期後始符實際，斷無事
        先即知有瑕疵需要委外加工之理；另查各委託加工廠商出具出貨單之日期，
        部分在委託加工合約書訂約日之前，亦顯於事實不符，末查多筆資料訂約在
        年初或出貨單日期在訂約之前等顯不合常情。原告又辯稱年初加工布疋可以
        本年度期初存貨作為加工之貨源，惟查依其提示承諾書內容稱係本年度進口
        胚布有瑕疵需委託代工，與其舉證之承諾書內容不合，顯係臨訟辯詞，從而
        其主張進口胚布有瑕疵需委外加工一節，自無可採；又其進口胚布如確有瑕
        疵需再經驗布方可出售，業已增加其成本，何以未見原告有向國外出口商求
        償，有違商業慣例。
      (2)原告稱「代織工繳」係為進口布委託驗布及捲支等之加工費用，經查其進口
        布疋均有品名及規格（進口報單及商品進銷存表），惟加工合約書、發票及
        出貨單均無加工規格，無法勾稽查核，以證明系爭加工費係營業所必須。
      (3)原告取具之加工費發票品名為「代織工繳」部分，其單價卻有一‧五三元、
        二‧三元、二‧七元、三元、三‧一元、四‧五元、六元、六‧五元等約十
        種不同單價相差懸殊，且合約書均無訂明加工單價，其加工項目究為何亦無
        從查核，另依原告之商品進銷存表，布買賣部分之進銷單價差約一元，毛利
        不足彌補委外加工工資，應無商品買進仍需加工之情形。
      (4)按營利事業所得稅查核准則第六十七條第一項規定：「費用及損失，未經取
        得原始憑證者，或經取得而記載事項不符者，不予認列。」，被告機關所為
        認定，並無不合。
    6.按財政部頒訂之各業原物料耗用通常水準（八十七年二月版）有關紡織工業織
      造程序（產製方法）為絡筒、整經、漿紗、穿經、絡緯、織布、胚布檢查等製
      程，原告稱其織布流程計有整經、漿紗、穿綜、織布、驗布、捲支、包裝及運
      送等，並稱進口布疋委外加工不論屬驗布、捲支、包裝或運送等階段加工項目
      均為織布流程，顯係為自圓其進口布疋委外加工而發票品名彙開為「代織工繳
      」之辯詞；又依前述財政部頒訂之織造程序，各製程所使用之設備不同，如胚
      布檢查使用設備應有檢布機、摺碼機及打包機等，原告稱其委外加工廠商之生
      產設備均有織布機、驗布機、碼布機、捲布機等可從事織布流程中一切生產及
      代工，惟查各加工廠商八十七年度營利事業所得稅結算申報書財產目錄資料，
      裕春紡織廠申報紡織機、舊織機及砂輪機各一台、耀新紡織股份有限公司申報
      筒子機、檢布機、漿紗機、碼布機、打結機、整經機等各一台、祥義紡織實業
      有限公司申報織布機二十六台及自動對邊捲布機一台、源璋實業有限公司申報
      織布機一台、東勤紡織實業有限公司申報筒子機一台、世宇紡織股份有限公司
      申報織布機一台，有以上各廠商所得稅申報結算書附卷可稽，各階段加工委託
      之廠商既不同，擁有之設備亦不相同，代工廠商應不致有加工項目之不同而將
      發票品名統開為「代織工繳」之情事。
    7.另原告稱其進口布疋可能因有瑕疵而需重新整理或因應客戶不同需求捲支成不
      同碼數及規格，均有加工之需求，並將出貨單內容「瑕疵整理」、「整修布邊
      」、「捲碼」、「套裝」、「重新捲支」及「包裝」等項目歸為織布流程，惟
      依其出貨單所載項目顯見係為染整作業，委外加工支出憑證記載「布工資」，
      被告機關已認列七五七、九九八碼，原告屢稱針對成品布之狀況及客戶之需求
      而決定委外加工項目，惟未見原告提示客戶指定規格之訂貨單，以實其進口布
      疋八、一七八、一七二‧九碼中之九五八、五五九碼，確有加工之需要。
    8.當事人主張事實，須負舉證責任，倘所提出之證據不足為主張事實之證明，自
      不能認其主張之事實為真實，行政法院三十九年判字第二號著有判例。本件系
      爭加工費，原告主張係因進口胚布有瑕疵或依客戶需求，委託代工廠商驗布、
      捲支等加工項目為營業所必需，惟迄未見提示進口胚布瑕疵及客戶指定規格之
      訂貨單等具體事證供核，自難憑原告所提示與各委託加工廠商訂立未詳載確實
      加工事項、單價之合約書及無規格之出貨單等資料，證明系爭加工費確係營業
      所必須，被告機關剔除原告加工費用三、四二九、九七三元，核定二、二九四
      、七四○元，並無不合。
    9.綜上所述，原告所訴主張應無可採，被告機關之核定於法並無不合，原處分及
      訴願決定並無違誤，請准如答辯之聲明判決。
　　理  由
一、按「營利事業所得之計算，以其本年度收入總額減除各項成本費用、損失及稅捐
    後之純益額為所得額。」所得稅法第二十四條第一項定有明文。次按「直接人工
    製造費用，適用本準則費用類之查核標準。」「經營本業及附屬業務以外之費用
    及損失，不得列為費用或損失。」「費用及損失，未經取得原始憑證者，或經取
    得而記載事項不符者，不予認列。」營利事業所得稅查核準則第六十一條、六十
    二條及第六十七條第一項規定甚明。
二、原告係以產銷各式布及紗為主要營業項目，八十七年度營利事業所得稅結算申報
    ，原列報製造費用｜加工費五、七二四、七一三元，被告初查依原告帳證資料，
    以其中三、四五七、七八三元係委託順裕紡織實業有限公司等代織布品九五八、
    五五九碼之工資，惟原告該年度僅生產布品八、四二八碼，其餘九五○、一三一
    碼之加工費用顯與業務無關，乃依加權平均單位代織工資每碼三‧六一元，剔除
    加工費用三、四二九、九七三元，核定加工費用二、二九四、七四○元等情，有
    原告八十七年度營利事業所得稅結算申報書、核定通知書、原告八十七年度加工
    別明細表、統一發票及本件八十七年度營利事業所得稅結算申報核定調整內容及
    法令依據說明書等附原處分卷可稽，自堪信為真實。
三、原告雖主張：(一)其委外加工計有染整、代撚、代織、代捲支整理及包裝等各式型
    態，加工廠商發票品項所指之「代織工繳」係屬統開名稱，只要係由「織布廠」
    提供之加工服務，織布廠一律以「代織工繳」為品項開立發票請款，包含由紗織
    成布之代織工資（產製成本）及進口成品之捲支工資（進銷成本）等。(二)原告期
    初及全年度進口成品布疋之數量合計達九、九五二、一五七碼，其中部分品項因
    品質及規格不符客戶所需，而委託「織布廠」進行捲支等後續加工服務者計九五
    八、五五九碼，不能僅以自行產製部分之布疋數量作為判斷其合理性之唯一依據
    。(三)原告八十七年度委外加工費用計五、七二四、七一三元均取有發票憑證、並
    有加工合約書及加工廠商簽收之收據，足證確有加工之事實，被告逕以臆測方式
    否決交易事，實逾越裁量界限並違依法行政原則、比例原則及租稅法定主義云云
    。
四、惟查：
  （一）本件係會計師查核簽證申報案件，經被告以其簽證異常而列選，被告查核結
        果以原告代織之加工碼數逾當年度原告布之產量，乃調減超過部分之加工費
        。原告於八十九年十月十二日復查申請書主張其委外加工之方式有三：代織
        工繳、代撚工資及布染整三種，所謂代織工繳係由棉紡成紗，紗再織成布，
        加工數量為九六二、六二五碼，該年度委外代撚及代織之原料為紗，依總分
        類帳加工費科目之明細彙總，總數量一二二‧七六件及九六二、六二五碼，
        該年度原料進銷存所示，領用紗九○○、九五三‧二七磅，遠大於委外加工
        之數量三六○、一一八磅，又其雖僅生產布品八、四二八碼，但成品進貨布
        品亦委外染整，該部分進貨八、一七八、一七二‧九碼，遠大於委外加工染
        整之七五七、九九八‧七碼，實無虛報加工費之情事云云。嗣經被告三次通
        知原告提示八十七年度帳簿憑證及購進商品仍需委外之事證並檢附委外加工
        合約、各加工流程、驗收數量紀錄及支付價款等證明供核，未據被告提出，
        被告乃駁回其復查之申請。其訴願書所載與復查申請書所載大抵相同，均未
        提及發票品名「代織工繳」係屬統開名稱，包含成品布之代捲支工資，迄九
        十二年六月二十三日訴願補充理由書始主張「代織工繳」之加工內容包括「
        紗織成布」及「布疋委請加工廠商代為『捲織』成客戶所定之規格碼數」；
        其起訴狀亦同為此主張，迄九十二年十二月四日始具狀陳明進口布疋需委託
        驗布，並更正「捲織」為「捲支」。果如原告所述其取得之品名為「代織工
        繳」之發票為統開名稱，實係委託驗布及捲支之加工費，則此一有利於己之
        事實何不於自始於復查程序中陳明？迄兩年半有餘始提出此主張，所述是否
        事實不能無疑。
  （二）按營業人開立統一發票應據實載明交易品名，統一發票使用辦法第九條規定
        甚明，除符合同法第十五條、第十五條之一之規定者得按日或按月彙開外，
        應逐筆據實開立。查原告提出系爭加工費憑證即其統一發票品名均書寫為「
        代織工繳」，核其意義應係「由棉代紡成紗，紗再織成布」之加工費，原告
        於訴訟中提出之加工合約書，除布染整合約外，相關之合約其加工名稱欄均
        書寫為「代織」，其品質要求欄且均載明「應符合ＣＮＳ標準」。果原告確
        有委託代驗布及代捲支，則其布疋既均係由原告提供，尚難謂與ＣＮＳ標準
        相關。又代驗布、代捲支與代織係不同之概念，原告所謂「統開」之法律依
        據何在？未據原告陳明何能以「代織」涵蓋代驗布及代捲支？證人柯承源（
        即丙○○，系爭代工廠商之一世宇紡織股份有限公司之代表人）雖到庭證稱
        ：「代漿、代驗，由我加工的，我都寫代織工繳。我們的行業都是這樣寫，
        會計師也是說寫代織工繳。」又稱卷附該公司開立之二紙品名為「代織工繳
        」之發票因單價為每碼六元或六‧五元，所以應是驗布所開立等情。查該證
        人自陳自民國六十幾年其父經營公司時起，即與原告有生意來往，足見該證
        人與原告關係密切，證言已難期真實，而本院卷附二紙原告與該公司所訂之
        委託加工合約書均記載加工名稱為「代織」，並非代驗布，證人所述與合約
        記載已有不符，而該證人所述「統開」之發票記載方式復與上開法令規定不
        合，所述尚難遽信。此外，原告除聲請訊問該證人外，對織布廠發票開立之
        記載有此習慣復未舉證證明，而其提出之統一發票、加工合約書記載品名為
        代織工繳，加工名稱為代織，益證被告認定系爭支出係代織之費用與事實相
        符，原告主張系爭發票所載代織工繳實含代驗布、代捲支在內乙節尚難憑信
        。
  （三）原告雖於訴訟中提出出貨單一冊，其備註欄分別載明加工事項有「瑕疵整理
        」、「整修布邊」、「捲碼」、「檢布」、「清除布面油污」、「套裝」、
        「重新捲支」及「包裝」等項，惟查其出貨單未載明單價，亦未如進口報單
        載明布之品名規格（成分、經紗緯紗密度、用紗支數等），無法憑以計算其
        加工費用，亦無法與進口報單、製成品產銷明細表及商品進銷存表勾稽，無
        法證明系爭加工確係營業所必需。且果其出貨單已載明係「捲支」等，何以
        交易對象出具之統一發票品名，未據為相同之記載？又原告提出之帳款簽收
        單，其按月支付各加工廠商之金額最少者為一○、八七九元，最多者為四五
        八、六九五元，原告均未能提示資金流程，亦難信其主張為真實。
  （四）原告又主張系爭代織工繳分別依代織工資及捲支工資帳列「產製成本」及「
        進銷成本」云云，惟查原告八十七年度所得稅申報系爭加工費均列報於製造
        業製造費用項下，並非列報於買賣業進銷成本項下，有原處分卷附原告申報
        之八十七年度營業成本明細表（第九四頁）、營利事業所得稅結算申報調整
        所得額明細表｜製造費用部分（第三一頁）可考，是原告上開主張顯帳載不
        符，不足採信。
  （五）原告所提出之各加工廠商出具承諾書、進口布疋之進口報單、統一發票、加
        工合約書、帳款簽收單、出貨單，經互核結果仍有諸多不符之處：
        1.合約書、統一發票及出貨單之加工布品碼數互不相符；加工廠商之帳款簽
          收單總計金額與系爭發票之合計金額亦不相符。
        2.出貨單所載原告委託加工之出貨日期，部分在委託加工合約書訂約日之前
          ，與常情不符。
        3.依進口報單所載，各批進口布之進口日期為八十七年四月七日起至同年十
          月八日止，而順裕紡織實業有限公司等八家之委託加工合約書之訂約日期
          則多集中於八十七年一至四月間，其約定之交貨時間及原告出貨單所載布
          品出貨日期多筆均早於各批進口布之進口日期，亦與常理不符。原告雖稱
          其年初加工布疋可以該年度期初存貨作為加工之貨源，惟原告提示加工廠
          商之承諾書均載明「八十七年間原告因進口胚布瑕疵」而需委託代工，是
          原告此部分陳述顯係臨訟辯詞，難資憑信。
        4.系爭品名為「代織工繳」之統一發票，其單價計有一‧五三元、二‧三元
          、二‧七元、三元、三‧一元、四‧五元、六元、六‧五元等約十種，其
          單價相差懸殊，而其合約書加工名稱僅記載「代織」，未訂明加工單價，
          亦無布疋之品名規格，原告究竟有無送請代工？其加工項目為代織、代驗
          布或代捲支？均無從比對查核。另依原告之商品進銷存表所載，其布買賣
          部分之進銷單價差約僅一元而已，則無論如何系爭送請委外加工之布品其
          毛利均不足彌補委外加工工資，此部分已生虧損之結果，原告未向國外出
          口商求償，亦違商業慣例。
    （六）準此，原告所提之證據破綻百出，矛盾互生，核係事後卸責而作，難資憑
          採。被告以原告八十七年度生產之布品，即使全部委外代織，亦僅需委外
          代工八、四二八碼，而原告帳載委外代織布之工繳達九五八、五五九碼，
          超過部分九五○、一三一碼之加工費用顯與業務無關，乃依其全年度委外
          代織工繳加權平均單位代織工資每碼三‧六一元，剔除加工費三、四二九
          、九七三元，核定加工費二、二九四、七四○元，經核並無不合。本件被
          告剔除上開加工費，核係證據之取捨及事實之認定，並無裁量逾越界限之
          問題，亦無原告所謂違反依法行政原則、比例原則及租稅法定主義之情形
          存在。
五、綜上所述，原告所述俱無可採，原處分、復查決定均無違誤，訴願決定以維持亦
    無不合，原告訴請撤銷均無理由，應予駁回。
據上論結，本件原告之訴為無理由，依行政訴訟法第一百九十五條第一項後段、第九
十八條第三項前段，判決如主文。
中　　華　　民　　國　　九十三　　　年　　　四　　　　月　　　二十二　　日
                 臺 中 高 等 行 政 法 院   第 三 庭
                                審 判 長 法  官　王　茂　修
                                         法  官　莊　金　昌
                                         法  官　許　金　釵
右正本證明與原本無異。
如不服本判決，應於判決送達後二十日內向本院提出上訴書狀，其未表明上訴理由者
，應於提起上訴後二十日內向本院提出上訴理由書（須依對造人數附具繕本）；如於
本判決宣示或公告後送達前提起上訴者，應於判決送達後二十日內補提上訴理由書（
須附繕本）。未表明上訴理由者，逕以裁定駁回。
提起上訴應預繳送達用雙掛號郵票三九○元（三十四元及五元郵票各十份)。
中　　華　　民　　國　　九十三　　　年　　　四　　　　月　　　二十二　　日
　　　　　　　　　　　　　　　　　　　　法院書記官　蔡逸媚
